臺灣高等法院臺中分院刑事判決
111年度上易字第123號

上  訴  人  
即  被  告  潘士銘



上列上訴人因竊盜等案件，不服臺灣南投地方法院110年度易字
第95號中華民國110年11月15日第一審判決（起訴案號：臺灣南
投地方檢察署110年度偵字第771、1352、2101號），提起上訴，
本院判決如下：
    主  文
上訴駁回。
    事  實
一、潘士銘於民國110年1月13日下午4時25分許，行經江雅珺位
    於南投縣○里鎮○村路00號0棟0樓之租屋處，竟基於毀損之
    犯意，以鐵線破壞該租屋處大門之鑰匙孔，致該鑰匙孔損壞
    而不堪使用，嗣潘士銘未及進入該租屋處，即察覺有他人靠
    近而逃離現場。
二、潘士銘另意圖為自己不法之所有，基於加重竊盜之犯意，於
    109年12月26日上午10時許，踰越韋沛潔位於南投縣○○鎮
    ○○路00號住所之圍牆及窗戶而侵入該住宅，徒手竊取韋沛
    潔所有之現金新臺幣（下同）1萬300元，得手後離去。
三、潘士銘另意圖為自己不法之所有，基於加重竊盜之犯意，先
    後為下列行為:
  ㈠於109年7月底至8月初某日凌晨3時許，踰越潘貴米位於南投
    縣○○鎮○○路0號之住所0樓窗戶而侵入該住宅，徒手竊取潘貴
    米所有之白金手錶、GUCCI牌手錶各1支、金手鐲1只及現金1
    0萬元，得手後離去。
  ㈡於109年10月29日前某時許，踰越潘貴米上開住所3樓窗戶而
    侵入該住宅，徒手竊取潘貴米所有之金項鍊6條、金墜子6個
    、金手鍊6條、金戒指16只、金屬手鐲、金屬戒指、金屬手
    鍊、玉手鐲、水晶飾品各1個、金屬耳環1對、珍珠墜子1顆
    、珍珠項鍊3條（金屬手鐲、金屬戒指、金屬手鍊、玉手鐲
    、水晶飾品各1個、金屬耳環1對、珍珠墜子1顆、珍珠項鍊3
    條已發還）及現金40萬元，得手後離去。嗣被告將前開金項
    鍊6條、金墜子6個、金手鍊6條、金戒指16只攜至位於南投
    縣埔里鎮之銀樓變賣，得款約30萬元。
  ㈢於109年12月30日晚間11時8分許，侵入潘貴米上開住宅，徒
    手竊取潘貴米所有之面額50萬元支票1張（發票人為潘士銘
    之母親劉秀絨）、直條紋環保提袋1只（環保提袋已發還）
    ，得手後離去，並將該支票兌現後轉入其所有之中華郵政股
    份有限公司埔里崎下郵局（下稱埔里崎下郵局帳戶）000000
    00000000號帳戶及儲值一卡通。嗣潘貴米報警處理，經警於
    110年1月26日上午8時50分許，持臺灣南投地方法院核發之
    搜索票搜索，扣得潘士銘名下埔里崎下郵局帳號存摺1本、
    郵政儲金託收票據收據1張及直條紋環保提袋1只；復於同日
    下午4時15分許，經潘士銘同意而提出金屬手鐲、金屬戒指
    、金屬手鍊、玉手鐲、水晶飾品各1個、金屬耳環1對、珍珠
    墜子1顆、珍珠項鍊3條供警扣押（直條紋環保提袋1只、金
    屬手鐲、金屬戒指、金屬手鍊、玉手鐲、水晶飾品各1個、
    金屬耳環1對、珍珠墜子1顆、珍珠項鍊3條均已發還潘貴米
    之女林雅麗)，始悉上情。
四、案經江雅珺、韋沛潔及潘貴米分別訴由南投縣政府警察局埔
    里分局偵查起訴。 　　
    理    由
壹、證據能力方面
　　被告以外之人於審判外之陳述雖不符刑事訴訟法第159條之1
    至第159條之4等4條之規定，而經當事人於審判程序同意作
    為證據，法院審酌該言詞陳述或書面陳述作成時之情況，認
    為適當者，亦得為證據；當事人、代理人或辯護人於法院調
    查證據時，知有刑事訴訟法第159條第1項不得為證據之情形
    ，而未於言詞辯論終結前聲明異議者，視為有前項之同意，
    刑事訴訟法第159條之5定有明文。該條立法意旨在於傳聞證
    據未經當事人之反對詰問予以核實，原則上先予排除。惟若
    當事人已放棄反對詰問權，於審判程序中表明同意該等傳聞
    證據可作為證據；或於言詞辯論終結前未聲明異議，基於尊
    重當事人對傳聞證據之處分權，暨證據資料愈豐富，愈有助
    於真實發見之理念，且強化言詞辯論主義，使訴訟程序得以
    順暢進行，上開傳聞證據亦均具有證據能力。經查，本判決
    所引用被告以外之人於審判外之言詞或書面陳述，業經於審
    理期日踐行調查證據程序，檢察官及被告於本院準備程序時
    均已表示無意見，且迄至言詞辯論終結前亦未聲明異議，本
    院審酌該等言詞或書面陳述之製作及取得，並無證據顯示有
    何違背程序規定而欠缺適當性之情事，認以之為證據應屬適
    當，自均有證據能力。
貳、實體方面
一、訊據被告潘士銘對於上開犯罪事實坦承不諱，核與證人即告
    訴人江雅珺於警詢（見投埔警偵字第1100001357號第5頁至
    第6頁）、韋沛潔於警詢（見投埔警偵字第1090024501號第4
    頁至第5頁）、潘貴米警詢及偵查中（見110年度偵字第771
    號卷第17頁至第20頁、第50頁至第53頁）、證人林雅麗、劉
    秀絨於警詢及偵查中（投埔警偵字第1100001920號第12頁至
    第19頁；110年度偵字第771號卷第50頁至第53頁、第118頁
    至第119頁）證述之情節相符，並有住宅竊盜現場照片、韋
    沛潔南投縣政府警察局埔里分局愛蘭派出所受理各類案件紀
    錄表、臺灣南投地方法院110年聲搜字第000025號搜索票、
    同意搜索證明書、南投縣政府警察局埔里分局搜索扣押筆錄
    、扣押物品目錄表各2份、扣押物品收據、扣押物品照片、
    監視器畫面截圖、現場照片、交付贓物照片、潘士銘郵政儲
    金託收票據收據、郵政存簿儲金簿封面及內頁影本、南投縣
    政府警察局埔里分局贓物認領保管單2張、江雅珺南投縣政
    府警察局埔里分局愛蘭派出所受理各類案件紀錄表、受理刑
    事案件三聯單、江雅珺現場照片及翻拍監視器畫面、中華郵
    政股份有限公司110年3月15日儲字第1100060439號函檢送客
    戶歷史交易清單、合作金庫商業銀行中權分行110年3月18日
    合金中權字第1100000812號函檢送潘士銘帳戶自109年7月1
    日至110年3月15日止交易明細資料1份、遠東商業銀行股份
    有限公司110年3月18日遠銀詢字第1100000772號函檢送潘士
    銘開立3個帳戶開戶迄今之交易明細、合作金庫商業銀行埔
    里分行110年3月31日合金埔里字第000000000號檢送潘士銘
    帳戶109年7月1日至110年3月14日交易明細3份、南投縣政府
    警察局埔里分局110年4月6日投埔警偵字第11000005578號函
    檢送員警職務報告書1份、訪查表3份、照片1張在卷可稽（
    見投埔警偵字第1090024501號第7頁至第14頁；投埔警偵字
    第1100001920號第19頁至第28頁、第31頁至第50頁；投埔警
    偵字第1100001357號第7頁至第16頁；110年度偵字第771號
    卷第67頁至第68頁、第79頁至85頁、第89頁至第116頁、第1
    22頁至第127頁）。被告之自白核與事實相符，事證明確，
    其犯行堪以認定。
二、論罪科刑
  ㈠核被告就事實欄一所為，係犯刑法第354條之毀損罪；就事實
    欄二所為，係犯刑法第321條第1項第1款、第2款之踰越門窗
    牆垣侵入住宅竊盜罪；就事實欄三㈠㈡所為，均係犯刑法第32
    1條第1項第1款、第2款之踰越門窗侵入住宅竊盜罪；就事實
    欄三㈢所為，係犯刑法第321條第1項第1款之侵入住宅竊盜罪
    。
  ㈡被告所犯上開5罪間，犯意各別，行為互殊，應予分論併罰。
　㈢被告前於106年間因毒品危害防制條例案件，經臺灣南投地方
    法院以106年度審訴字第261號判決判處有期徒刑10月、5月
    確定，上開2罪，經臺灣南投地方法院以106年度聲字第714
    號裁定合併定應執行有期徒1年2月確定，被告入監執行後，
    於107年10月12日縮短刑期假釋出監並付保護管束，並於107
    年10月27日保護管束期滿未經撤銷假釋，以已執行完畢論等
    情，有臺灣高等法院被告前案紀錄表在卷可參，被告於受有
    期徒刑之執行完畢後，5年以內故意再犯本案有期徒刑以上
    之罪，為累犯；復參酌被告前開所犯案件與本案所犯均屬故
    意犯罪，可認被告對前次刑罰反應力薄弱，倘加重其最低法
    定刑，核無司法院釋字第775號解釋所示之罪刑不相當情形
    ，爰依刑法第47條第1項之規定加重其刑。
三、原審認被告罪證明確，以行為人之責任為基礎，審酌被告正
    值壯年，並非無謀生能力，竟不思循正途以獲取財物，竊取
    他人財物，侵害告訴人財產權，顯然缺乏尊重他人財產權之
    觀念，所為實有不該；兼衡被告犯後坦承犯行之態度，惟迄
    今未能與告訴人達成和解或調解，而尚未賠償告訴人所受損
    害；暨考量被告本案犯罪手段、情節、所竊財物之價值，及
    其於原審審理時自陳為高中肄業、之前在家裡幫忙搬貨、經
    濟狀況小康，家中尚有母親、弟弟之生活情況等一切情狀，
    分別量處如附表「論罪科刑」欄所示之刑，併就得易科罰金
    之刑部分諭知如易科罰金以新臺幣1千元折算1日之標準，及
    就不得易科罰金之刑部分（即附表編號2至5），定其應執行
    之刑為有期徒刑1年8月，復為如後述之「沒收之說明」。經
    核原判決認事用法並無違誤，量刑亦屬妥適，應予維持。被
    告上訴意旨略謂：其已與告訴人潘貴米和解，並已賠償告訴
    人潘貴米之損失，另其亦有意賠償告訴人江雅珺家中門鎖及
    告訴人韋沛潔所受之財物損失云云。惟查：被告並未提出任
    何和解書等文件以資證明其已與告訴人潘貴米、江雅珺、韋
    沛潔達成和解及賠償其等所受損害。且經本院電詢被告母親
    答稱：對方（即潘貴米）要求賠償150萬元，這是一筆大錢
    ，我請他讓我分期給付，還沒有談出結果，另外我雖然是做
    生意，但這二十幾年來為了我兒子，我賠償很多錢，我現在
    年紀大了，沒有財力再賠償其他被害人了，我前幾天有去看
    我兒子，我告訴他不要出監，趕快將目前被判的刑期也一起
    執行，執行完畢回家好好做人等語，有本院公務電話查詢紀
    錄表在卷可按（見本院卷第79頁），由上可見被告尚未與告
    訴人潘貴米、江雅珺、韋沛潔達成和解及賠償其等所受損害
    。而原審就被告之量刑已斟酌刑法第57條各款所列情狀而未
    逾越法定刑度，難認有何不當之處，亦符合「罰當其罪」之
    原則，並無輕重失衡之情形。是被告之上訴為無理由，應予
    駁回。
四、沒收之說明
    按犯罪所得，屬於犯罪行為人者，沒收之；於全部或一部不
    能沒收或不宜執行沒收時，追徵其價額；第一項及第二項之
    犯罪所得，包括違法行為所得、其變得之物或財產上利益及
    其孳息；犯罪所得已實際合法發還被害人者，不予宣告沒收
    或追徵；宣告前二條之沒收或追徵，有過苛之虞、欠缺刑法
    上之重要性、犯罪所得價值低微，或為維持受宣告人生活條
    件之必要者，得不宣告或酌減之，刑法第38條之1第1項前段
    、第3項、第4項、第5項、第38條之2第2項分別定有明文。
    經查：
　㈠被告就事實欄二所示竊得之現金1萬0,300元；事實欄三㈠所示
    竊得之白金手錶、GUCCI牌手錶各1支、金手鐲1只、現金10
    萬元，均屬於被告犯罪所得之物，且未經扣案，爰依刑法第
    38條之1第1項前段規定宣告沒收，於全部或一部不能沒收或
    不宜執行沒收時，依同條第3項之規定，追徵其價額。
  ㈡事實欄三㈡所示竊得之金項鍊6條、金墜子6個、金手鍊6條、
    金戒指16只、現金40萬，為被告犯罪所得之物，且均未扣案
    ，其中金項鍊6條、金墜子6個、金手鍊6條、金戒指16只業
    經被告變賣與銀樓，得款約30、40萬元，業據被告於偵查中
    供承明確（見偵卷一第59頁至第62頁），依罪疑唯利被告之
    原則，應以最有利被告之認定而認其變賣上開贓物之所得為
    30萬元，連同未扣案之現金40萬元，爰依刑法第38條之1第1
    項前段、第3項、第4項之規定宣告沒收，於全部或一部不能
    沒收或不宜執行沒收時，追徵其價額。另竊得扣案之金屬手
    鐲、金屬戒指、金屬手鍊、玉手鐲、水晶飾品各1個、金屬
    耳環1對、珍珠墜子1顆、珍珠項鍊3條，固為其犯罪所得，
    惟已發還給告訴人潘貴米而由其女兒林雅麗取回，有贓物認
    領保管單在卷可稽，依刑法第38條之1第5項規定，不予宣告
    沒收。
　㈢事實欄三㈢所示竊得之面額50萬支票1張，據被告供稱其已將
    上揭支票兌現等語（見投埔警偵字第1100001920號卷第6頁
    ），且有被告所有之中華郵政存簿封面及內頁影本在卷可稽
    ，是該50萬元款項為犯罪變得之物且屬被告具實際處分權限
    之物。復卷內並無證據證明被告已將本案犯罪所得返還告訴
    人潘貴米，應依刑法第38條之1第4項規定，將犯罪所得50萬
    元宣告沒收，並依同條第3項規定，於全部或一部不能沒收
    或不宜執行沒收時，追徵其價額。另扣案之直條紋環保提袋
    1只，業已發還給告訴人潘貴米之女林雅麗，有贓物認領保
    管單在卷可稽，爰依刑法第38條之1第5項規定，不予宣告沒
    收。又扣案之被告中華郵政存簿1本、郵政儲金託收票據收
    據1張，雖與本案上開犯罪事實相關，惟上開扣押物僅是證
    據資料，並非犯罪所生或所用之物，亦非犯罪所得之物，故
    無庸予以沒收。
據上論結，應依刑事訴訟法第368條，判決如主文。
本案經檢察官張永政提起公訴，檢察官陳佳琳到庭執行職務。
中　　華　　民　　國　　111 　年　　5 　　月　　4 　　日
              刑事第一庭　審判長法　官　江德千
                                法　官　高增泓
　　　　  　　　　　　　　　　　法　官　簡源希
以上正本證明與原本無異。　　　　　　　　　　　　　　　　不得上訴。
                                書記官  吳麗琴
　　　　　　　　　　　　　　　　
中　　華　　民　　國　　111 　年　　5 　　月　　4 　　日

附錄論罪科刑法條：
刑法第354條
毀棄、損壞前二條以外之他人之物或致令不堪用，足以生損害於
公眾或他人者，處2年以下有期徒刑、拘役或1萬5千元以下罰金
。
刑法第321條
犯前條第1項、第2項之罪而有下列情形之一者，處6月以上5年以
下有期徒刑，得併科50萬元以下罰金：
一、侵入住宅或有人居住之建築物、船艦或隱匿其內而犯之。
二、毀越門窗、牆垣或其他安全設備而犯之。
三、攜帶兇器而犯之。
四、結夥三人以上而犯之。
五、乘火災、水災或其他災害之際而犯之。
六、在車站、港埠、航空站或其他供水、陸、空公眾運輸之舟、
    車、航空機內而犯之。
前項之未遂犯罰之。
附表：
編號 犯罪事實 論罪科刑 1 如事實欄一所示 潘士銘犯毀損他人物品罪，累犯，處拘役伍拾日，如易科罰金，以新臺幣壹仟元折算壹日。 2 如事實欄二所示 潘士銘犯踰越門窗牆垣侵入住宅竊盜罪，累 犯，處有期徒刑柒月。未扣案之犯罪所得現 金新臺幣壹萬零參佰元沒收，於全部或一部 不能沒收或不宜執行沒收時，追徵其價額。  3 如事實欄三㈠所示 潘士銘犯踰越門窗侵入住宅竊盜罪，累犯， 處有期徒刑捌月。未扣案之犯罪所得白金手 錶、GUCCI牌手錶各壹支、金手鐲壹只、現金 新臺幣拾萬元均沒收，於全部或一部不能沒 收或不宜執行沒收時，追徵其價額。  4 如事實欄三㈡所示 潘士銘犯踰越門窗侵入住宅竊盜罪，累犯， 處有期徒刑玖月。未扣案之犯罪所得新臺幣參拾萬元及現金新臺幣肆拾萬元均沒收，於全部或一部不能沒收或不宜執行沒收時，追徵其價額。 5 如事實欄三㈢所示 潘士銘犯侵入住宅竊盜罪，累犯，處有期徒 刑玖月。未扣案之犯罪所得新臺幣伍拾萬元 沒收，於全部或一部不能沒收或不宜執行沒 收時，追徵其價額。